【裁判字號】    94,訴,1220
【裁判日期】    950117
【裁判案由】    違反槍砲彈藥刀械管制條例
【裁判全文】
臺灣臺南地方法院刑事判決              94年度訴字第1220號
公  訴  人  臺灣臺南地方法院檢察署檢察官
被      告  甲○○
選任辯護人  蔡文斌律師
            王建強律師
            王盛鐸律師
上列被告因違反槍砲彈藥刀械管制條例案件，經檢察官提起公訴
（94年度偵字第9866號），本院判決如下：
    主  文
甲○○未經許可，持有制式手槍，處有期徒刑伍年陸月，併科罰
金新台幣壹拾萬元。罰金如易服勞役，以新台幣玖佰元即銀元
佰元折算壹日。扣案制式手槍壹把（含彈匣壹個，槍枝管制編號
：壹壹零貳零貳肆零號）及子彈捌顆均沒收。
    事  實
一、甲○○自不詳時日起，取得以色列IMI廠IFB型口徑9mm制式
    半自動手槍（槍枝管制編號0000000000）一枝及制式口徑
    9mm子彈11顆後，即未經許可持有之。直至民國93年03月23
    日夜間，甲○○持上開槍彈前往臺南市○○○路○段109巷10
    號賭博。警方於同日晚上11時15分許，前往上址查緝，甲○○見狀，一時情急，乃自二樓丟出裝有上開槍彈之黑色背包
    。警方查扣上開槍彈後，帶回賭場在場人員追查。丁○○先
    出面頂替（由檢察官另行偵辦），經檢察官訊問後，始循線
    查知上情。
二、案經臺灣臺南地方法院檢察署檢察官主動檢舉偵查起訴。
    理  由
一、被告甲○○矢口否認有何非法持有槍彈犯行，辯稱：當日前
    往賭場時並未攜帶黑色手提袋，扣案之槍彈亦非其所有云云
    。惟查：
  (一)證人丁○○於本院證稱：「丙○○問我有無前科，要我頂替
    這個罪，如果我不頂，因為是乙○○介紹我進來的，就由乙○○來頂替，但因為乙○○有前科，所以我才同意頂替，後
    來在地檢署時，檢察官才跟我說這個罪很重，而且還有管訓
    的可能，所以我才說不是我持有這把槍。」「槍是警方從黑
    色袋子中查出的，而黑色袋子是甲○○背的」等語（本院94
    年11月15日審判筆錄參照）。
  (二)證人丙○○於偵查中供稱：「扣案槍彈是甲○○所有，也就
    是綽號『捲毛』的，他平常都是用黑色手提袋帶著槍」等語
    （偵卷94年度他字第42號卷第7頁參照）。嗣丙○○於本院
    作證時卻稱：「檢察官要求我配合，他拿一張公文給我看說
    被高檢署退回（按指檢察官就丁○○持有槍彈部分處分不起
    訴，經臺灣臺南地方法院檢察署發回續查）」云云（本院94
    年11月15日審判筆錄參照）。經調取丙○○於94年5月24日
    接受檢察官偵訊之庭訊光碟勘驗結果，認承辦檢察官固曾出
    示臺灣高等法院臺南分院檢察署發回續查命令，並稱：「本
    件丁○○原已經不起訴，但高檢署發回，由我承辦本案，我
    希望你說清楚，讓我結掉這個案子，我也很尊重你，上次你
    賭博那個案子，你行使緘默權，我也沒有對你說過一句難聽
    的話，這個案子我用證人身分提你出來，希望你說清楚，就
    算我不起訴上面也不會准」等語（本院95年1月3日審判筆錄
    參照）。經核純屬動之以情之訊問技巧，並非恫嚇、侮辱、
    利誘、詐欺等不正方法可比。證人丙○○上開於偵查中證稱
    扣案槍彈為甲○○所持有乙節，既非出於不正方法取得之證
    詞，自具有證據能力。
  (三)證人乙○○於偵查中亦證稱：「扣案槍彈是甲○○所有，查
    獲當天丙○○在警局跟丁○○商量，要丁○○頂下這條罪，
    我聽到丙○○跟捲毛討論，問捲毛為何要把那個黑色袋子丟
    下來，我推斷扣案槍彈就是『捲仔』所有」等語（偵卷94年
    度他字第42號第19頁參照）。
  (四)綜上證人丁○○、丙○○及乙○○等人之證詞，足認扣案槍
    彈為被告甲○○所持有無疑。被告甲○○辯稱並未持有槍彈
    云云，顯係卸責之詞，委無足採。選任辯護人聲請將扣案手
    槍送請鑑定有無被告指紋乙節，因扣案手槍前經送請鑑定有
    無殺傷力時，曾經鑑識人員拆解鑑定，有槍彈鑑定書及所附
    照片在卷可稽。扣案手槍上應已佈滿鑑識人員之指紋，縱鑑
    識人員戴手套拆解，原留存於手槍上之指紋，顯亦經破壞不
    存而無鑑定之必要。
  (五)扣案槍彈經送鑑定結果，認手槍係以色列IMI廠制941FB型口
    徑9MM制式半自動手槍，機械性能良好，可擊發同口徑制式
    子彈，認具殺傷力。扣案子彈，均係口徑9MM制式子彈，經
    試射3發，認具殺傷力等情，有內政部警政署刑事警察局93
    年4月14日刑鑑字第0930069417號槍彈鑑定書一份在卷可稽
    （偵卷93年度偵字第3487號卷第23頁以下參照）。
  (六)綜上所述，被告甲○○持有制式手槍、子彈，事證明確，應
    予依法論科。
二、核被告甲○○未經許可，持有制式手槍，所為係犯槍砲彈藥
    刀械管制條例第7條第4項之罪。又未經許可，持有子彈，所
    為另犯同條第12條第4項之罪。被告以一行為觸犯上開兩罪
    名，屬想像競合，應從一重論以未經許可持有手槍罪處斷。
    爰審酌被告甲○○畏罪情虛，不敢承認犯罪，反透過丙○○
    要求丁○○頂替。丁○○供出上情後，仍否認犯罪，足見其
    犯後態度不佳，並無悔改之意。惟念其年紀尚輕，並無前科
    ，素行尚可暨其他一切情狀，量處如文所示之刑，併諭知易
    服勞役之折算標準。扣案制式手槍一把（含彈匣壹個，槍枝
    管制編號：0000000000號）及子彈8顆，均為違禁物，均依
    法宣告沒收。另扣案子彈3顆，因鑑定試射不存，顯已滅失
    ，不另宣告沒收，併為敘明。
據上論斷，應依刑事訴訟法第299條第1項前段，槍砲彈藥刀械管
制條例第7條第4項、第12條第4項，刑法第11條前段、第55條、
第42條第2項、第38條第1項第1款，罰金罰鍰提高標準條例第2條
，現行法規所定貨幣單位折算新台幣條例第2條判決如主文。
本案經檢察官戊○○到庭執行職務
中    華    民    國    95    年    1    月    17    日
                  刑事第七庭    審判長法  官  林英志
                                      法  官  林勝利
                                      法  官  彭喜有
以上正本證明與原本無異。
如不服本判決，應於判決送達後10日內，向本院提出上訴狀。
                                書記官  黃雅雲
中    華    民    國    95    年    1    月    17    日
附錄本案論罪科刑法條全文：
槍砲彈藥刀械管制條例第7條第4項
  未經許可，持有、寄藏或意圖販賣而陳列第一項所列槍砲、彈
  藥者，處五年以上有期徒刑，併科新台幣一千萬元以下罰金。
槍砲彈藥刀械管制條例第12條第4項
  未經許可，持有、寄藏或意圖販賣而陳列子彈者，處五年以下
  有期徒刑，併科新台幣三百萬元以下罰金。


司法院資訊處製作；財團法人民間司法改革基金會備份。
